【裁判字號】    90,毒抗,689
【裁判日期】    901009
【裁判案由】    聲請強制戒治
【裁判全文】
臺灣高等法院臺中分院刑事裁定                    九十年度毒抗字第六八九號
    抗  告  人  甲○○
右列抗告人因違反毒品危害防治條例案件，不服臺灣彰化地方法院中華民國九十年八
十七日裁定（九十年度毒聲字第三一四三號）提起抗告，本院裁定如左：
    主      文
抗告駁回。
    理      由
一、本件原審以抗告人前因施用毒品案件，經台灣彰化地方法院裁定送觀察、勒戒後
    ，認無繼續施用毒品之傾向，由台灣彰化地方法院檢察署檢察官於民國八十七年
    十二月二十八日以八十七年度偵字第一０六二九號為不起訴處分確定，後又因施
    用毒品案件，經裁送觀察、勒戒後，認有繼續施用毒品之傾向，先送強制戒治（
    於八十九年六月十五日期滿），嗣經本院於八十八年十一月二十三日以八十八年
    度上易字第二七四七號判處有期徒刑十月確定，抗告人仍不知悔改，復於九十年
    六月五日或其前四日內之某時，在不詳處所，施用第二級毒品安非他命，於九十
    年六月五日彰化縣警察局北斗分局定期採尿送驗時查獲，有長昕生活事業股份有
    限公司新東分公司出具之濫用藥物尿液檢驗報告一紙及判決書、刑案資料查註紀
    錄表在卷可稽，認被告三犯毒品危害防制條例第十條第二項之施用第二級毒品罪
    事證明確，依毒品危害防制條例第二十三條第二項規定，裁定令入戒治處所施以
    強制戒治一年。
二、抗告意旨略以：原裁定所依據之長昕生活事業股份有限公司新東分公司出具之濫
    用藥物尿液檢驗報告雖記載檢測結果呈安非他命類陽性反應，然抗告人並未施用
    安非他命，是否係疏失或其他因素或因六月二日抗告人服用感冒藥物所致不詳，
    裁定書中陳所陳述施用毒品之時、地都是臆測並非事實，請再次進行尿液檢驗云
    云。
三、經查卷附長昕生活事業股份有限公司新東分公司之濫用藥物尿液檢驗報告書，其
    實驗方法分為初篩及確認二階段，初篩採取ＥＩＡ（酵素免疫分析）檢測法，第
    二階段採ＧＣ／ＭＳ（氣相層析質譜儀）檢測法二者均呈現安非他命類陽性反應
    ，次查抗告人於九十年六月二十七警訊時，對於「是否服用何藥物？」答稱：「
    我僅有喝咖啡，並沒服用其他藥物」，且服用藥物尿液未必會呈安非他命陽性反
    應，況被告對服用何種藥物迄未提出供調查，再查依行政院衛生署藥物食品檢驗
    局八十一年二月八日，八一藥檢一字第○○一一五六號函所述：甲基安非他命經
    口服投與後，約百分之七十於二十四小時內自尿中排出，約百分之九十於九十六
    小時內自尿中排出，檢出與其投與方式、投與量、個人體質、採尿時間與檢測儀
    器之精密度等諸多因素有關，因此並無法確實推算吸食時間距採集時間之長短，
    惟最長可能不會超過四日，原裁定認抗告人於六月五日或採尿送驗前四日內施用
    ，裁定令入戒治處所施以強制戒治一年，並無不當，抗告人抗告並無理由，應予
    駁回。
四、據上論斷，應依刑事訴訟法第四百十二條，裁定如主文。
中      華      民      國      九十    年      十      月      九      日
                                臺灣高等法院臺中分院刑事第九庭
                                      審判長法  官  陳  筱  珮
                                            法  官  古  金  男
                                            法  官  康  應  龍
右正本證明與原本無異。
不得抗告。
                                            書記官  黃  薰  慧
中      華      民      國   九十    年      十      月      十二    日
                                                                        Ａ


司法院資訊處製作；財團法人民間司法改革基金會備份。
